【裁判字號】    92,訴,101
【裁判日期】    920331
【裁判案由】    毒品危害防制條例
【裁判全文】
臺灣基隆地方法院刑事判決                          九十二年度訴字第一０一號
    公  訴  人  臺灣基隆地方法院檢察署檢察官
    被      告  甲○○
右列被告因違反毒品危害防制條例案件，經檢察官提起公訴（九十一年度毒偵字第一
一二０號），本院判決如左：
    主      文
甲○○連續施用第一級毒品，處有期徒刑柒月。
扣案內含海洛因殘渣之注射針筒壹支，沒收銷燬之。
    事      實
一、甲○○前曾因施用毒品案件，經兩度觀察、勒戒後，均認無繼續施用毒品之傾向
    ，經臺灣基隆地方法院檢察署檢察官分別於民國八十九年一月三日、九十年五月
    八日，以八十八年度毒偵字第一一一二號、九十年度毒偵字第四二四號為不起訴
    處分確定；又於九十年間，因施用第二級毒品安非他命案件，經本院於九十年八
    月三十一日，以九十年度基簡字第五一八號判處有期徒刑四月，於九十年十月九
    日確定，迄未執行。乃甲○○仍不知愓勵己行，基於施用毒品之概括犯意，自九
    十一年六月十五日起，至九十一年十月九日下午四、五時止，或在基隆市火車站
    之廁所內，或在基隆市○○區○○街四十六巷五號四樓其住處，以將海洛因置放
    於注射針筒內摻水後再予施打之方式，連續施用第一級毒品海洛因多次，平均一
    日施用二、三次。嗣甲○○於九十一年十月九日下午五時三十分許，駕駛九Ｋ─
    ０四三三號自小客車行經國道一號公路南下車道一六一公里處時，經警盤查後，
    在上開自小客車內扣得甲○○施打後，內含海洛因殘渣之注射針筒乙支，始知上
    情。
二、案經內政部警政署國道公路警察局第三警察隊報請臺灣基隆地方法院檢察署檢察
    官偵查起訴。
    理      由
一、右揭事實業據被告甲○○於本院調查、審理時坦承在卷，且有內含海洛因殘渣之
    注射針筒乙支扣案可佐；而被告於九十一年十月九日所採集之尿液檢體，經內政
    部警政署國道公路警察局第三警察隊送請彰化縣衛生局檢驗之結果，呈嗎啡陽性
    反應等事實，有彰化縣衛生局煙毒尿液檢驗成績書影本乙紙在卷可佐；參之「一
    般人注射海洛因後經體內代謝吸收約三十分鐘後，以嗎啡型態為主開始排入尿中
    ，且以最初六至十二小時排泄量最多。若以日計，約有百分之八十之毒品代謝物
    （嗎啡）可在注射後二十四小時內陸續由尿中排出體外．．．」等情，亦有法務
    部調查局九十年四月十二日陸(一)字第九０一三三三三五號函在卷可憑。綜合上
    情以觀，堪認被告告自白與事實相符，可以採信。又被告前因施用毒品案件，經
    兩度觀察、勒戒後，均認無繼續施用毒品之傾向，由臺灣基隆地方法院檢察署檢
    察官分別於八十九年一月三日、九十年五月八日，以八十八年度毒偵字第一一一
    二號、九十年度毒偵字第四二四號為不起訴處分等事實，亦有臺灣高等法院被告
    全國前案紀錄表、上開不起訴處分書各乙件附卷足佐。本件事證明確，被告施用
    毒品三犯以上之犯行，洵堪認定。
二、核被告所為，係犯毒品危害防制條例第十條第一項之施用第一級毒品罪。查海洛
    因係毒品危害防制條例所定之第一級毒品，此為該條例第二條第二項第一款所明
    定。又犯毒品危害防制條例第十條施用毒品之罪者，檢察官應先將被告送勒戒處
    所觀察、勒戒，經觀察、勒戒後，無繼續施用毒品之傾向者，應由檢察官為不起
    訴處分，有繼續施用毒品之傾向者，由檢察官聲請法院裁定令入戒治處所施以強
    制戒治；依前開規定為不起訴處分後，五年內再犯施用毒品之罪，經觀察、勒戒
    後，認有繼續施用毒品之傾向或三犯以上者，不適用前開規定，但應由檢察官聲
    請法院裁定令入戒治處所施以強制戒治，毒品危害防制條例第二十條定有明文。
    本件被告前因施用毒品案件，經二度觀察、勒戒後，均認無繼續施用毒品之傾向
    ，由臺灣基隆地方法院檢察署檢察官分別於八十九年一月三日、九十年五月八日
    ，以八十八年度毒偵字第一一一二號、九十年度毒偵字第四二四號為不起訴處分
    確定，五年以內因本案而三犯同一法條罪名，自應加以起訴判刑。被告施用第一
    級毒品前後持有第一級毒品海洛因之低度行為，應為施用毒品之高度行為所吸收
    ，不另論罪。被告前後多次施用第一級毒品海洛因之犯行，時間緊接，所犯為構
    成要件相同之罪名，顯係基於概括犯意反覆為之，為連續犯，應依刑法第五十六
    條之規定，以一罪論，並加重其刑。未據公訴人起訴之部分，與已經起訴並經認
    定為有罪之部分，有裁判上一罪之連續犯關係，已如前述，依審判不可分之原則
    ，本院自應併予審理。爰審酌被告犯罪之動機、吸食頻率、曾有施用毒品之前科
    仍不知悔改，一再犯下本案，惟犯罪後坦承犯行、態度良好，且所犯之施用毒品
    犯行乃戕害自己身心健康，並未危及他人等一切情狀，量處如主文之刑，以示懲
    儆。末查，扣案之注射針筒乙支，為一般之藥用注射針筒，尚非專供施用毒品之
    器具乙節，業據本院當庭勘驗無訛，製有勘驗筆錄（見本院九十二年二月二十四
    日訊問筆錄）在卷可按；惟上開注射針筒，內含海洛因殘渣量微而無法與之析離
    之事實，業據被告自陳在卷（詳本院九十二年二月二十四日訊問筆錄），爰依毒
    品危害防制條例第十八條第一項之規定，宣告沒收併銷燬之。
據上論斷，應依刑事訴訟法第二百九十九條第一項前段，毒品危害防制條例第十條第
一項、第十八條第一項，刑法第十一條前段、第五十六條，判決如主文。
本案經檢察官李辛茹到庭執行職務。
中      華      民      國      九十二      年    三    月    三十一    日
                                臺灣基隆地方法院刑事第三庭
                                    審判長  法  官  林火炎
                                            法  官  何怡穎
                                            法  官  王慧惠
右正本證明與原本無異。
對於本件判決如有不服，應於收受送達後十日內，向本院提出上訴書狀，上訴於臺灣
高等法院，並按他造當事人之人數附具繕本。
                                            書記官  吳麗雲
中      華      民      國      九十二      年    四    月      二      日
附錄論罪法條
毒品危害防制條例第十條第一項：
施用第一級毒品者，處六月以上五年以下有期徒刑。


司法院資訊處製作；財團法人民間司法改革基金會備份。
